【裁判字號】    99,上易,1804
【裁判日期】    990914
【裁判案由】    毒品危害防制條例
【裁判全文】
臺灣高等法院刑事判決                99年度上易字第1804號
上  訴  人
即  被  告  甲○○
上列上訴人因違反毒品危害防制條例案件，不服臺灣臺北地方法
院99年度易字第1531號，中華民國99年7 月19日第一審判決（起
訴案號：臺灣臺北地方法院檢察署99年度毒偵字第1605號），提
起上訴，本院判決如下：
    主  文
上訴駁回。
    事  實
一、甲○○前因施用毒品，經臺灣臺北地方法院以90年度毒聲字
    第2682號裁定送勒戒處所觀察、勒戒，因無繼續施用傾向，
    經臺灣臺北地方法院檢察署（下稱臺北地檢署）檢察官以90
    年度毒偵字第2644號、91年度毒偵字第28號為不起訴處分，
    又因施用毒品，經同前法院以91年度毒聲字第2177號裁定令
    入戒治處所施以強制戒治，於民國（下同）92年4 月15日停
    止戒治處分出監，同一事實並經臺北地檢署檢察官提起公訴
    ，而由同前法院以92年度訴字第604 號判處有期徒刑10月確
    定，於94年11月1日縮刑期滿執行完畢。復於98年5月25日、
    6月17日、8月14日各該日為警查獲前回溯26小時及96小時內
    之某日時，分別施用第一級毒品海洛因及第二級毒品安非他
    命各1次，經臺北地檢署檢察官依刑事訴訟法第253條之1第1
    項、第253條之2第1項第4款、第6款、第8款等規定，於98年
    10月22日以98年度毒偵字第2090號、第2167號、第2621號為
    附命完成戒癮治療之緩起訴處分，其期間為2 年。詎甲○○
    竟仍不知悔悟，於上開緩起訴處分期間內，在99年3 月15日
    接受臺北地檢署觀護人室採尿前回溯96小時內之某日時，在
    不詳地點施用甲基安非他命1次，嗣經該署觀護人於99年3月
    15日採尿送驗後，發現呈現安非他命類及甲基安非他命類藥
    物陽性反應，始悉上情。
二、案經臺北地檢署檢察官自動檢舉簽分偵辦。
    理  由
壹、程序方面
    按被告以外之人於審判外之陳述，雖不符刑事訴訟法第 159
    條之1至第159條之4 之規定，而經當事人於審判程序同意作
    為證據，法院審酌該言詞陳述或書面陳述作成時之情況，認
    為適當者，亦得為證據；當事人、代理人或辯護人於法院調
    查證據時，知有刑事訴訟法第159條第1項不得為證據之情形
    ，而未於言詞辯論終結前聲明異議者，視為有前項之同意，
    刑事訴訟法第159條之1、第159條之5第1項、第2項分別定有
    明文。經查，本判決下列所引用之被告以外之人於審判外之
    陳述或非供述證據，檢察官、被告於本院言詞辯論終結前均
    未聲明異議，本院審酌上開證據資料製作時較無人情施壓或
    干擾，亦無不當取供，及證明力明顯過低之瑕疵，認以之作
    為證據應屬適當，故揆諸前開規定，認前揭證據資料有證據
    能力，合先敘明。
貳、實體方面
一、訊據被告矢口否認有何施用甲基安非他命犯行，辯稱：伊已
    經繳交新臺幣5 萬元之緩起訴處分金，不可能再去施用毒品
    ，可能是服用「免嗽液」所致，以前都是用海洛因，沒有用
    安非他命，伊現在在學校上班，不能有任何事情，否則工作
    將會不保云云。然查：
  (一)被告前因施用安非他命及海洛因毒品，經臺北地檢署檢察官
    於98年10月22日以98年度毒偵字第2090號、第2167號、第26
    21號為緩起訴處分，其期間為2 年，被告於上開緩起訴處分
    期間內之99年3 月15日上午10時20分許，接受臺北地檢署觀
    護人室採尿送驗後，發現呈現安非他命類及甲基安非他命類
    藥物陽性反應等事實，有上開緩起訴處分書、臺灣高等法院
    被告前案紀錄表（原審卷第56、57頁、第4 頁至第22頁）、
    臺北地檢署施用毒品犯受保護管束人尿液檢體監管紀錄表、
    臺灣尖端先進生技醫藥股份有限公司99年3 月25日濫用藥物
    檢驗報告在卷（臺灣臺北地方法院檢察署99年度毒偵字第16
    05號偵查卷第45頁）可稽。
  (二)被告雖辯稱不知何以尿液呈現陽性反應，恐係服用「免嗽液
    」所致云云，然經檢察官將被告所提出之「免嗽液」藥品說
    明書送請法務部法醫研究所函詢結果，法務部法醫研究所認
    ：本件受檢者尿中安非他命濃度980ng/mL、甲基安非他命濃
    度2114 ng/mL，檢驗結果呈甲基安非他命、安非他命陽性反
    應，該陽性反應可能係使用毒品甲基安非他命所致；來文所
    附「免嗽液」藥品明細其成分：Chlorpheniramine maleate
    、dl-Methylephedrine Hydrochloride、Caffeine hydrate
    、Acetaminophen、Glycyrrhiza extract、Guaiacol
    glycerin ether，經逐項審查結果，該等藥物成分經人體服
    用後其尿液以氣相層析質譜分析法檢驗，不會造成尿液呈甲
    基安非他命及安非他命陽性反應，有法務部法醫研究所99年
    5 月17日法醫毒字第0990002691號函在卷（同上卷第23頁）
    可按。被告辯稱服用該感冒藥導致尿液呈陽性云云，顯不足
    採。本件被告對於尿液為其自行排放一節，既坦承在卷，更
    自承施用毒品犯受保護管束人尿液檢體監管紀錄表上「受檢
    驗者簽名」一欄之名字為伊親簽，足認被告確有在採尿前回
    溯96小時內之某日時，在不詳處所施用甲基安非他命之犯行
    。又被告前經檢察官為緩起訴處分之施用毒品犯行，均係第
    一級毒品海洛因及第二級毒品安非他命兼有施用，被告辯稱
    先前未曾施用安非他命云云，亦與事實不符。
  (三)查被告前於98年5月、6月及8 月間因施用毒品分別為警查獲
    ，經臺北地檢署檢察官為附命完成戒癮治療之緩起訴處分，
    其復犯本件施用毒品罪，核屬5 年內再犯之情形，自應依法
    起訴審判無訛。綜上，本件被告施用第二級毒品之犯行，事
    證明確，其犯行堪以認定，應依法論科。
二、按甲基安非他命為毒品危害防制條例第2條第2項第2 款明定
    之第二級毒品。核被告所為，係犯毒品危害防制條例第10條
    第2 項之施用第二級毒品罪。被告施用前持有第二級毒品之
    行為，為嗣後施用之高度行為所吸收，不另論罪。被告前有
    上開事實欄所述刑之宣告及執行完畢情形，有臺灣高等法院
    被告前案紀錄表附卷可佐，其受有期徒刑執行完畢後，5 年
    以內故意再犯本件有期徒刑以上之罪，為累犯，應依法加重
    其刑。
三、原審認被告罪證明確，依毒品危害防制條例第10條第2 項，
    刑法第11條前段、第47條第1項、第41條第1項前段規定，審
    酌被告前經檢察官為緩起訴處分，惟未珍惜自持，而仍未斷
    絕毒癮誘惑，復於緩起訴期間內再犯施用毒品罪，暨被告之
    素行、生活狀況、智識程度、犯後否認犯行、未能悔悟之態
    度等一切情狀，量處有期徒刑6 月，並諭知如易科罰金以新
    臺幣1000元折算1 日之折算標準，認事用法，核無不合，量
    刑亦屬妥適，被告上訴意旨，空言否認，任意指摘原判決不
    當，求為撤銷改判，為無理由，應予駁回。
據上論斷，應依刑事訴訟法第368條，判決如主文。
本案經檢察官周誠南到庭執行職務。
中    華    民    國    99    年     9    月    14    日
                  刑事第三庭  審判長法  官  陳博志
                                    法  官  劉興浪
                                    法  官  許文章
以上正本證明與原本無異。
不得上訴。
                                    書記官  蔡慧娟
中    華    民    國    99    年    9     月    14    日

司法院資訊處製作；財團法人民間司法改革基金會備份。
